【裁判字號】    95,訴,2990
【裁判日期】    951113
【裁判案由】    毒品危害防制條例
【裁判全文】
臺灣板橋地方法院刑事判決              95年度訴字第2990號
公  訴  人  臺灣板橋地方法院檢察署檢察官
被      告  甲○○
上列被告因毒品危害防制條例案件，經檢察官提起公訴（95年度
毒偵字第5917號），被告於準備程序中對被訴之事實為有罪陳述
，本院合議庭裁定由受命法官獨任行簡式審判程序，本院判決如
下：
    主  文
甲○○施用第一級毒品，累犯，處有期徒刑玖月。扣案注射針筒
貳支沒收之。
    事  實
一、甲○○前因(一)施用毒品案件，經本院於民國88年間以88年度
    毒聲字第5145號裁定送觀察、勒戒，嗣因無繼續施用之傾向
    而釋放，並經臺灣板橋地方法院檢察署檢察官以88年度毒偵
    字第328 號不起訴處分確定，(二)其後又在90年間再因施用毒
    品案件經本院更以90年度毒聲字第4742號裁定送觀察勒戒，
    惟亦因無繼續施用之傾向，於91年2 月1 日予以釋放，並經
    前揭檢察署檢察官以91年度毒偵緝字35號不起訴處分確定，
    (三)嗣復於91年間再度因施用毒品案件，經本院以91年度毒聲
    字第2811號裁定送強制戒治，嗣於92年6 月2 日經本院以92
    年度毒聲字第1311號裁定停止其戒治處分而釋放出監，所餘
    戒治期間，付保護管束，而其指揮書所載戒治期滿日期則為
    92年12月1 日，且其此次施用毒品行為，並經本院以91年度
    易字第2969號判決判處有期徒刑3 月確定，嗣於93年3 月18
    日因徒刑執行完畢出監（構成累犯），(四)此後甲○○再因施
    用毒品案件，經本院以94年度簡字第2959號判決判處有期徒
    刑4 月確定，又因竊盜案件，另經本院以94年度易字第1023
    號判決判處有期徒刑7 月確定，嗣前揭案件接續執行，甲○
    ○於95年7 月8 日因徒刑執行完畢出監（構成累犯）。詎甲
    ○○仍不知悔改，又於前揭觀察、勒戒執行完畢釋放後五年
    內，再度基於施用第一級毒品海洛因之犯意，於95年8 月18
    日下午1 、2 時許（起訴書載為95年8 月19日零時22分許經
    警採尿前回溯26小時內某時），在臺北縣板橋市○○街75巷
    2 弄3 之3 號內（起訴書載為不詳地點），藉將海洛因摻入
    水中並以注射針筒施打人身之方式，而施用海洛因一次。嗣
    於95年8 月18日22時50分許，為警在前揭處所查獲，並扣得
    甲○○所有，供其施用海洛因之注射針筒2 支。
二、案經臺北縣政府警察局海山分局報請臺灣板橋地方法院檢察
    署檢察官偵查起訴。
    理  由
一、訊據被告甲○○對於上揭時、地，施用第一級毒品海洛因之
    犯罪事實已坦承不諱，乃被告經警查獲所採集尿液經送鑑定
    ，亦呈海洛因代謝物嗎啡陽性反應，有臺灣檢驗科技股份有
    限公司95年9 月6 日（檢體編號000000000-0 號）濫用藥物
    尿液檢驗報告、姓名暨代碼對照表各一紙在卷可稽。且此外
    ，並有被告所有供其施用毒品海洛因所用注射針筒2 支扣案
    可佐。再被告於91年間曾因施用毒品案件，經本院以91年度
    毒聲字第2811號裁定送強制戒治，嗣於92年6 月2 日經本院
    以92年度毒聲字第1311號裁定停止其戒治處分而釋放出監，
    所餘戒治期間，付保護管束，而其指揮書所載戒治期滿日期
    則為92年12月1 日，有臺灣高等法院被告前案紀錄表附卷可
    憑，足徵被告係強制戒治執行完畢釋放後五年內再犯施用第
    一級毒品之罪。綜上，本案事證明確，被告犯行洵堪認定，
    應依法論科。
二、按海洛因係毒品危害防制條例第2 條第2 項第1 款所明定之
    第一級毒品，不得非法持有、施用。核被告甲○○所為，係
    犯毒品危害防制條例第10條第1 項之施用第一級毒品海洛因
    罪。其施用第一級毒品海洛因前持有海洛因之低度行為，應
    為施用海洛因之高度行為所吸收，不另論罪。又被告曾因施
    用毒品案件，經本院以91年度易字第2969號判決判處有期徒
    刑3 月確定，嗣於93年3 月18日因徒刑執行完畢出監，此後
    再因施用毒品案件，經本院以94年度簡字第2959號判決判處
    有期徒刑4 月確定，又因竊盜案件，另經本院以94年度易字
    第1023號判決判處有期徒刑7 月確定，嗣前揭案件接續執行
    ，於95年7 月8 日因徒刑執行完畢出監，依95年7 月1 日修
    正條文施行後刑法第47條第1 項之規定應論以累犯，並加重
    其刑。爰審酌被告有多次刑案非行，其品行不佳（見卷附臺
    灣高等法院被告前案紀錄表），其犯罪之動機、目的、手段
    ，被告施用毒品戕害一己之身心健康，未對他人造成實際危
    害，及其國中畢業之智識程度（見警詢筆錄之記載），暨犯
    後坦承犯行之態度等一切情狀，量處如主文所示之刑，以資
    儆懲。
三、扣案之注射針筒2 支為被告甲○○所有供其施用毒品海洛因
    所使用，業據其坦承在卷，爰依刑法第38條第1 項第2 款規
    定宣告沒收之。
四、末按除被告所犯為死刑、無期徒刑、最輕本刑為三年以上有
    期徒刑之罪或高等法院管轄第一審案件者外，於前條第一項
    程序進行中，被告先就被訴事實為有罪之陳述時，審判長得
    告知被告簡式審判程序之旨，並聽取當事人、代理人、辯護
    人及輔佐人之意見後，裁定進行簡式審判程序，刑事訴訟法
    第273 條之1 定有明文。查本件被告甲○○所犯之罪並非最
    輕本刑3 年以上之罪，且被告於95年10月30日準備程序進行
    中，復就被訴事實為有罪之陳述，經告知被告簡式審判程序
    之旨，被告及公訴人對於本件改依簡式審判程序審理亦均表
    示無意見，是本院合議庭即依前揭刑事訴訟法規定，裁定本
    件進行簡式審判程序，附此說明。
據上論斷，應依刑事訴訟法第299 條第1 項前段、第273 條之1
第1 項，毒品危害防制條例第10條第1 項，刑法第11條前段、第
47條第1 項、第38條第1 項第2 款，判決如主文。
本案經檢察官朱學瑛到庭執行職務。
中    華    民    國    95    年    11    月    13    日
                  刑事第三庭  法  官  蕭胤瑮
上列正本證明與原本無異。
如不服本判決，應於判決送達後十日內向本院提出上訴狀（應附
繕本），上訴於臺灣高等法院。
                              書記官  黃炎煌
中    華    民    國    95    年    11    月    14    日
附錄本案論罪科刑法條全文：
毒品危害防制條例第10條
施用第一級毒品者，處六月以上五年以下有期徒刑。
施用第二級毒品者，處三年以下有期徒刑。


司法院資訊處製作；財團法人民間司法改革基金會備份。
